【裁判字號】    99,簡,93
【裁判日期】    991123
【裁判案由】    違反電業法
【裁判全文】
臺灣雲林地方法院刑事簡易判決            99年度簡字第93號
公  訴  人  臺灣雲林地方法院檢察署檢察官
被      告  張振美
選任辯護人  廖國訓律師
被      告  林子紜
            朱愛一
上開1 人
選任辯護人  洪秀一律師
上列被告等因違反電業法案件，經檢察官提起公訴（96年度偵字
第5012號、6041號、6290號、6293號、97年度偵字第253 號、34
7 號、3100號），被告等於準備程序中自白犯罪（原案號：98年
度訴字第135 號），本院認宜簡易判決處刑，爰不經通常訴訟程
序，逕以簡易判決處刑如下：
    主  文
【張振美】共同犯電業法第一百零六條第二款之竊電罪，共柒罪
，各處如附表二所示之刑。應執行有期徒刑拾月，如易科罰金，
以新臺幣壹仟元折算壹日，緩刑年，並應於本判決確定之日起
壹年內，向公庫支付新臺幣捌萬元，及於本判決確定之日起貳年
內，向執行檢察官指定之政府機關、政府機構、行政法人、社區
或其他符合公益目的之機構或團體提供肆拾小時之義務勞務，緩
刑期間付保護管束。扣案起子壹盒及老虎鉗壹支均沒收。
【林子紜】共同犯電業法第一百零六條第二款之竊電罪，共捌罪
，各處如附表三所示之刑。應執行有期徒刑拾壹月，如易科罰金
，以新臺幣壹仟元折算壹日，緩刑年，並應於本判決確定之日
起壹年內，向公庫支付新臺幣捌萬元，及於本判決確定之日起貳
年內，向執行檢察官指定之政府機關、政府機構、行政法人、社
區或其他符合公益目的之機構或團體提供肆拾小時之義務勞務，
緩刑期間付保護管束。扣案起子壹盒及老虎鉗壹支均沒收。
【朱愛一】共同犯電業法第一百零六條第二款之竊電罪，共罪
，各處如附表四所示之刑。應執行有期徒刑肆月，如易科罰金，
以新臺幣壹仟元折算壹日。扣案起子壹盒及老虎鉗壹支均沒收。
    犯罪事實
一、張振美與褚劍鴻（已審結）、附表一編號1 之「實際用電人
    」欄所示魏俊坦（由檢察官另為緩起訴處分）；或與林子紜
    、呂理師、褚劍鴻，分別與附表一編號2 至6 之「實際用電
    人」欄所示之張華玫等人（編號3 、5 號所示之許文郎、李
    楊春苓等人均經檢察官另為緩起訴處分；編號2 、4 、6 之
    張華玫、陳中林、陳彥翔均由本院另行審結）；或與朱愛一
    、林子紜、呂理師、褚劍鴻就附表一編號7 部分；朱愛一、
    林子紜、呂理師、褚劍鴻，分別與附表一編號8 至9 號「實
    際用電人」欄所示之蘇志鴻等人（其中附表一編號8 所示之
    蘇志鴻由檢察官另行偵辦；編號9 之蘇昌文由本院另行審結
    ），共同基於意圖為自己不法所有之犯意聯絡，分別於附表
    一「竊電時間」欄、「用電地址」欄所示之時間、地點，委
    由褚劍鴻以其所有之起子1 盒及老虎鉗1 支，先將附表一「
    電號」欄所示之臺灣電力股份有限公司（下稱臺電公司）裝
    設在附表一「用電地址」欄電表上具有文書性質之封印鎖撬
    開（毀損文書部分，未據提起告訴，不另為不受理之諭知，
    詳如後述），破壞護圈；再以附表一「竊電方式」欄所示之
    「比流器1S側及3S側短路」（即以上開工具穿透該二接線之
    外皮，各植入細銅釘一支，使該二接線緊密接觸造成短路）
    ，改動圓形電度表外之線路，致圓形電度表計量不準，以達
    降低電度表用電度數，再將封印鎖等裝置插回，藉以掩飾，
    以此方式各別竊得臺電公司所有之電流使用而竊電（臺電公
    司追償電度及追償電費詳如附表一「追償電度」欄及「追償
    金額」欄所示）。附表一「實際用電人」欄所示之人並將該
    月份竊取電流所短付之電費，支付1 半予褚劍鴻，褚劍鴻再
    將該利潤其中2 成至4 成交與介紹施作之人。嗣因檢察官接
    獲檢舉，於民國96年9 月11日，指揮刑事警察局、雲林縣警
    察局、雲林縣警察局斗六分局、臺北縣政府警察局中和分局
    員警會同臺電公司用電稽查員，前往褚劍鴻等人住處及統一
    環保科技股份有限公司等多處搜索，當場扣得褚劍鴻所有之
    起子1 盒及老虎鉗1 支，始循線查悉上情。
二、上開犯罪事實，業經被告張振美、林子紜及朱愛一於本院審
    理時坦承不諱（見本院卷2 第2 頁背面、第37頁背面至第38
    頁），核與同案被告褚劍鴻、呂理師分別於警詢及偵查中供
    述情節相符，並經同案被告即施作廠商陳中林、蘇昌文、魏
    俊坦、許文郎、李楊春苓及蘇昌文分別於警詢及偵查中證述
    明確，且經告訴人臺電公司員工林木森及呂秉豐分別於警詢
    中證述明確，復有臺灣電力公司用電實地調查書、照片、追
    償電費計算單、刑事警察局偵三隊二組偵辦褚劍鴻等竊電案
    件統計表、96年11月5 日勘驗現場筆錄1 份及臺電公司業務
    處D 業字第09612000861 號函附之現場模擬記錄1 份等在卷
    可稽，足認被告張振美、林子紜及朱愛一之自白確與事實相
    符，堪認被告張振美、林子紜及朱愛一確有其所自白之犯罪
    行為。是被告張振美等人竊電之犯罪事證已臻明確，渠等犯
    行洵堪認定，應依法論罪科刑。
三、
(一)、被告張振美就附表一編號1 至7 所示7 次犯行、被告林子紜
    就附表一編號2 至9 所示8 次犯行、被告朱愛一就附表一編
    號7 至9 所示3 次犯行，各均同時構成刑法第320 條以下之
    竊盜罪及電業法第106 條第2 款之竊電罪，該二罪係屬法條
    競合關係，依特別法優於普通法關係，應僅論以電業法第10
    6 條第2 款之竊電罪。公訴人於起訴時認被告張振美等人係
    涉犯電業法第106 條第3 款之竊電犯行，惟本件竊電手法，
    並未損壞或改變電度表之構造，而是改動電度表外之線路而
    達竊電之目的，業經告訴代理人林木森陳述在卷（見本院卷
    1 第208 頁背面至第209 頁），復有臺電公司業務處D 業字
    第09612000861 號函附之現場模擬記錄1 份在卷可稽（見96
    年度偵字第5012號卷(一)第122 頁至第125 頁），應係構成同
    法第106 條第2 款之竊電罪，惟本件起訴之基礎事實同一，
    應予變更起訴法條。
(二)、按共同正犯之意思聯絡，原不以數人間直接發生者為限，即
    有間接之聯絡者，亦包括在內。如甲分別邀約乙、丙犯罪，
    雖乙、丙間彼此並無直接之聯絡，亦無礙於其為共同正犯之
    成立（最高法院77年臺上字第2135號判例意旨可參）。被告
    張振美與褚劍鴻、附表一編號1 之「實際用電人」欄所示魏
    俊坦；被告張振美、林子紜、同案被告呂理師、褚劍鴻，分
    別與附表一編號2 至6 之「實際用電人」欄所示之張華玫等
    人；被告張振美、朱愛一、林子紜與同案被告呂理師、褚劍
    鴻，就附表一編號7 部分；被告林子紜、朱愛一、同案被告
    呂理師、褚劍鴻，分別與附表一編號8 至9 所示之「實際用
    電人」欄所示之蘇志鴻等人，就上開犯行，分別有犯意聯絡
    及行為分擔，均為共同正犯。
(三)、被告張振美就上開7 次犯行、被告林子紜就上開8 次犯行、
    被告朱愛一就上開3 次犯行，各該犯行分別係各以1 次改變
    電度表外之線路之方式而竊電，而分別於附表一「竊電時間
    」欄所示時間起至被查獲止為竊電行為，顯各係基於單一之
    犯意，以1 個行為繼續為竊電行為之實施，均各為繼續犯。
(四)、被告張振美就上開7 次犯行、被告林子紜就上開8 次犯行、
    被告朱愛一就上開3 次犯行，均各在不同地點，分別毀損不
    同計電表封印鎖而遂行竊電犯行，顯見被告張振美、林子紜
    、朱愛一犯意各別，行為互殊，均應分論併罰。檢察官認為
    被告張振美等3 人是基於單一竊電犯意，於時空密接之情形
    下，先後多次犯行，應為接續犯，顯未考量本件竊取電能之
    電號不同等情，尚有未洽。
(五)、按共同正犯之所以應對其他共同正犯所實施之行為負其全部
    責任者，以就其行為有犯意之聯絡為限，若他犯所實施之行
    為，超越原計畫之範圍，而為其所難預見者，則僅應就其所
    知之程度，令負責任，未可概以共同正犯論（最高法院50年
    臺上字第1060號著有判例可資參照）；次按共同正犯之意思
    聯絡，原不以數人間直接發生者為限，即有間接之聯絡者，
    亦包括在內。如甲分別邀約乙、丙犯罪，雖乙、丙間彼此並
    無直接之聯絡，亦無礙於其為共同正犯之成立。然如甲係分
    別邀約乙、丙分別為『不同』之犯罪行為，則甲就其分別與
    乙、丙二人所共同實行之犯罪，固分別均為共同正犯，然乙
    、丙二人間，則僅就其與甲共同實行之犯罪行為，負共同正
    犯之責，究不得謂乙對甲、丙間之犯罪行為或丙對甲、乙間
    之犯罪行為，仍屬有犯意聯絡及行為分擔，而令負共同正犯
    之責（最高法院96年台上字第4519號判決要旨參照）。查同
    案被告褚劍鴻96年9 月11日警詢中供稱：我從事該竊電工程
    ，會吸收一些下線，包括鍾振聲、胡惠雄、張中財、呂理師
    等人，由他們去尋找適合合作的廠商，收得貨款後，我再與
    他們六四分帳，我拿6 成，4 成則拿給我的下線等語（見97
    年度偵字第347 號卷(一)第55頁背面至第56頁）；96年9 月12
    日本院羈押庭時供稱：我沒有受僱於張振美、朱愛一，他們
    是我的朋友，他們去找客戶，透過他們，客戶如有省到費用
    ，就付我們的錢等語（見本院96年度聲羈第239 號卷第7 頁
    背面）：97年2 月18日偵查中證稱：被告胡惠雄曾跟我表明
    他不想要與他們一起找案子，希望自己介紹廠商，直接找我
    ，因此，胡惠雄、鍾振聲均各自與我聯繫，廠商有問題也是
    透過他們找我等語（見96年度偵字第5012號卷(一)第172 頁）
    ；同案被告呂理師96年9 月12日偵查中證稱：我於92、3 年
    開始在大眾公司受僱張振美，到96年8 月1 日到統一環保工
    作受僱於朱愛一等語（見96年度他字第753 號卷(一)第137 頁
    ）：同案被告朱愛一於96年9 月12日偵查中證稱：我是統一
    環保科技公司負責人，呂理師自96年8 月開始是我的員工，
    褚劍鴻不是等語（見96年度他字第753 號卷(一)第189 頁），
    可知被告張振美、朱愛一、林子紜與胡惠雄、鍾振聲及張中
    財等人間並互無犯意聯絡及行為分擔，被告張振美、朱愛一
    、林子紜就與非其介紹被告褚劍鴻施作竊電工程，亦應無犯
    意聯絡及行為分擔之共犯關係，均應可認定。因此，檢察官
    認為被告張振美、朱愛一、林子紜與鍾振聲、胡惠雄、張中
    財等人彼此間及與呂寬明、呂峻毓、黃慶宗、葉志文、朱英
    輝、張添定、江俊毅、高翊恆、涂振茂、廖金童、陳芳田、
    謝碧娥、姜智信、甘天財、陳中原、陳金德等人個別間，有
    犯意之聯絡及行為之分擔，均為共同正犯，容有誤會，應予
    更正。又按「犯罪行為之一部或其犯罪結果在中華民國96年
    4 月25日以後，不得適用本條例減刑。」法院辦理96年減刑
    案件應行注意事項第11條定有明文。查附表一編號1 至7 之
    「實際用電人」欄所示之張華玫等人竊電犯行之最後時間，
    係在96年4 月25日以後，揆諸前開規定，自不得依中華民國
    九十六年罪犯減刑條例第2 條第1 項第3 款之規定，減其宣
    告刑二分之一（最高法院98年度台上字第3350號判決意旨參
    照），併此敘明。
(六)、爰審酌被告張振美、林子紜及朱愛一，竟為貪圖介紹費而介
    紹褚劍鴻為附表一「實際用電人」欄所示之多名用電戶施作
    工程竊電牟利，其行為期間非短，犯罪手段並非平和，造成
    臺電公司損失甚鉅，危害社會秩序，犯罪情節非輕，惟念及
    被告張振美等3 人犯後均坦承犯行、態度良好，顯見均有悔
    悟之心，且臺電公司已向附表一「實際用電人」欄所示部分
    用電戶追償電費，附表一「實際用電人」欄所示之部分用電
    戶均已補繳所竊取之電流電費，業據告訴代理人林木森於本
    院審理時供述明確，及被告張振美等3 人之犯行次數、智識
    程度、犯罪所得等一切情狀，分別量處如主文所示之刑。又
    比較適用最有利於行為人之法律時，應就罪刑有關之共犯、
    未遂犯、連續犯、牽連犯、結合犯以及累犯加重、自首減輕
    暨其他法定加減原因、加減例等一切情形，綜其全部之結果
    而為比較，再適用有利於行為人之法律處斷，且應就罪刑有
    關之一切情形，比較其全部之結果，而為整個之適用，不能
    割裂而分別適用有利益之條文；但此所謂不能割裂適用，係
    指與罪刑有關之本刑而言，並不包括易刑處分在內。詳言之
    ，有關易科罰金、易服勞役之刑罰執行，仍應比較新舊法之
    規定，適用最有利於行為人之法律，依刑法第2 條第1 項之
    從舊從輕原則定其易刑之折算標準（最高法院97年度台上字
    第2545號判決意旨參照）。本件被告張振美、林子紜及朱愛
    一行為後，刑法第41條迭經修正公布，其中98年1 月21日修
    正前第41條2 項規定：「前項規定於數罪併罰，其應執行之
    刑未逾六月者，亦適用之。」98年6 月10日修正公布刑法第
    41條第8 項規定：「第1 項至第3 項規定於數罪併罰，其應
    執行之刑未逾六個月者，亦適用之。」98年12月30日修正公
    布，於99年1 月1 日生效之修正後刑法第41條第8 項規定「
    第1 項至第4 項及第7 項之規定，於數罪併罰之數罪均得易
    科罰金或易服社會勞動，其應執行之刑逾六月者，亦適用之
    。」修正後規定將數罪併罰之數罪均得易科罰金，其應執行
    之刑逾六月者，亦得易科罰金，比較新舊法後，修正後同條
    第8 項規定較有利於被告，依刑法第2 條第1 項但書規定，
    自應適用修正後刑法第41條第1 項、第8 項規定諭知易科罰
    金折算標準，並定其應執行之刑，及諭知易科罰金之折算標
    準，以示懲儆。
(七)、按被告行為後，刑法第74條業於98年6 月10日修正公布，並
    自同年9 月1 日施行。修正後刑法第74條第2 項第5 款將緩
    刑義務勞務對象範圍擴大為「政府機關、政府機構、行政法
    人、社區或其他符合公益目的之機構或團體」。而犯罪在新
    法施行前，新法施行後，緩刑之宣告應適用新法之規定（最
    高法院95年度第8 次刑事庭會議決議意旨參照）。次按緩刑
    宣告，得斟酌情形，命犯罪行為人向公庫支付一定之金額，
    及向政府機關、政府機構、行政法人、社區或其他符合公益
    目的之機構或團體，提供40小時以上240 小時以下之義務勞
    務，刑法第74條第2 項第4 、5 款定有明文。查被告張振美
    未曾受有期徒刑以上刑之宣告，有臺灣高等法院被告前案紀
    錄表附卷可憑，被告林子紜雖於88年間因毒品危害防制條例
    案件，經臺灣桃園地方法院以88年度少訴字第32號判處有期
    徒刑1 年，緩刑3 年確定，其緩刑期滿而緩刑之宣告未經撤
    銷，有臺灣高等法院被告全國紀錄表附卷可按，則其前案刑
    之宣告已失其效力（與未經宣告者同），有卷附臺灣高等法
    院被告前案紀錄表可參。參以附表一編號1 、3 、5 所示之
    魏俊坦、許文郎、李楊春苓等人經檢察官另為緩起訴處分在
    案，且附表一編號4 所示之陳中林，已與告訴人臺電公司達
    成和解，被告張振美及林子紜因一時失慮，致罹刑典，犯後
    於本院審理時均坦承犯行、態度良好，顯見均有悔悟之心，
    堪認經此偵、審程序與科刑之教訓，當能知所警惕，信無再
    犯之虞，本院因認對被告張振美及林子紜所宣告之刑，均應
    以暫不執行為適當，爰併諭知被告張振美及林子紜各緩刑3
    年。另為使被告張振美及林子紜於緩刑期間內，能深知戒惕
    ，導正其行為與法治之觀念，爰並依同條第2 項第4 款規定
    ，諭知被告張振美及林子紜，分別應於本判決確定之日起1
    年內向公庫各支付8 萬元、8 萬元，再依同條第2 項第5 款
    規定，分別命被告張振美及林子紜於本判決確定之日起2 年
    內，向執行檢察官指定之政府機關、政府機構、行政法人、
    社區或其他符合公益目的之機構或團體分別提供如主文所示
    時數之義務勞務，以勵自新，並依刑法第93條第1 項第2 款
    之規定，諭知緩刑期間付保護管束，由觀護人佐以適當督促
    ，並發揮附條件緩刑制度之立意，以啟自新。至於被告張振
    美、林子紜究應向何政府機關、政府機構、行政法人、社區
    或其他符合公益目的之機構或團體提供義務勞務，屬執行之
    問題，應由執行檢察官斟酌全案情節及各政府機關、政府機
    構、行政法人、社區或其他符合公益目的之機構或團體之需
    求，妥為指定。至於未給予被告朱愛一緩刑，係因被告朱愛
    一向本院陳明以易科罰金之方式處理（見本院卷2 第38頁）
    ，而不給予緩刑，併此敘明。
(八)、按共同正犯因相互間利用他人之行為，以遂行其犯意之實現
    ，本於責任共同之原則，有關沒收部分，對於共犯間供犯罪
    所用之物，自均應為沒收之諭知。扣案之起子1 盒及老虎鉗
    1 支均係供共同被告褚劍鴻施作附表一編號1 至9 竊電犯行
    所用之物，且均屬共同被告褚劍鴻所有，業據共同被告褚劍
    鴻供承在卷，並於本院審理時當庭指認無訛（本院卷1 第30
    0 頁、第309 頁至第310 頁），均應依刑法第38條第1 項第
    2 款規定宣告沒收，並依「責任共同原則」，於各被告主文
    項下均宣告沒收。至扣案如附表五所示之物，同案被告褚劍
    鴻否認與本件犯罪有關，且依卷內證據，也無法證明確係供
    本件犯罪所用之物，或確屬共同被告褚劍鴻所有或其餘共犯
    所有，自均不得依法宣告沒收，併予敘明。
四、按犯罪是否已經起訴，而為法院應予審判之事項，應以起訴
    書事實欄記載之犯罪事實為準，若起訴書犯罪事實欄內，對
    此項行為已予以記載，即為法院應予審判之對象。至於訴經
    提起後，檢察官於第一審辯論終結前，發見有應不起訴或以
    不起訴為適當之情形者，固得依刑事訴訟法第269 條規定，
    提出撤回書敘述理由以撤回起訴，然非依該規定撤回起訴者
    ，法院仍應依法審判，不得僅就公訴檢察官論告時所陳述或
    主張之事實為裁判，而置原起訴事實於不顧。查公訴意旨已
    載明被告張振美與褚劍鴻、附表一編號1 之「實際用電人」
    欄所示魏俊坦；或與林子紜、呂理師、褚劍鴻，分別與附表
    一編號2 至6 之「實際用電人」欄所示之張華玫等人；或與
    朱愛一、林子紜、呂理師、褚劍鴻就附表一編號7 部分；朱
    愛一、林子紜、呂理師、褚劍鴻，分別與附表一編號8 至9
    號「實際用電人」欄所示之蘇志鴻等人，共同基於意圖為自
    己不法所有之犯意聯絡，分別於附表一「竊電時間」欄、「
    用電地址」欄所示之時間、地點，委由褚劍鴻以其所有之起
    子1 盒及老虎鉗1 支，先將附表一「電號」欄所示之臺電公
    司裝設在附表「用電地址」欄電表上具有文書性質之封印鎖
    撬開等語，而檢察官於起訴書雖未載明被告張振美、林子紜
    及朱愛一亦觸犯刑法第354 條毀損罪，惟已於起訴事實欄載
    明該犯罪事實，即為本法院應予審判之對象，先予敘明。次
    按告訴乃論之罪，未經告訴者，應諭知不受理判決，刑事訴
    訟法第303 條第3 款定有明文。查本件臺電公司並未為毀損
    罪之告訴，於偵查中亦未再對毀損罪提出告訴，業經告訴人
    代理人於本院陳述明確（見本院卷2 第38頁），是就毀損罪
    部分並未為合法告訴甚明，依上開法條規定，本應為此部分
    不受理判決之諭知，惟此部分縱成立犯罪，與前開犯罪事實
    論罪科刑部分有想像競合犯一罪關係，爰不另為不受理判決
    之諭知，附此敘明。
五、公訴意旨認：被告張振美另有參與如附表一編號8 至9 及附
    表六至附表十之犯行；被告林子紜另有參與如附表一編號1
    及附表六至附表十之犯行；被告朱愛一另有參與如附表一編
    號1 至6 及附表六至附表十之犯行，而認被告張振美、林子
    紜及朱愛一分別涉有電業法第106 條第2 款之竊電罪嫌等語
    。按犯罪事實應依證據認定之，無證據不得認定犯罪事實；
    不能證明被告犯罪或其行為不罰者，應諭知無罪之判決，刑
    事訴訟法第154 條第2 項、第301 條第1 項分別定有明文。
    又事實之認定，應憑證據，如未能發現相當證據，或證據不
    足以證明，自不能以推測或擬制之方法，以為裁判基礎。且
    認定犯罪事實所憑之證據，雖不以直接證據為限，間接證據
    亦包括在內；然而無論直接或間接證據，其為訴訟上之證明
    ，須於通常一般之人均不致有所懷疑，而得確信其為真實之
    程度者，始得據為有罪之認定，最高法院40年臺上字第86號
    及76年臺上字第4986號分別著有判例可資參照。再刑事訴訟
    法第161 條已於91年2 月8 日修正公布，修正後同條第1 項
    規定：檢察官就被告犯罪事實，應負舉證責任，並指出證明
    之方法。因此，檢察官對於起訴之犯罪事實，應負提出證據
    及說服之實質舉證責任。倘其所提出之證據，不足為被告有
    罪之積極證明，或其闡明之證明方法，無從說服法官以形成
    被告有罪之心證，基於無罪推定之原則，自應為被告無罪判
    決之諭知（最高法院92年臺上字第128 號判例意旨參照）。
    查被告張振美、朱愛一、林子紜就與非其介紹被告褚劍鴻施
    作竊電工程，亦應無犯意聯絡及行為分擔之共犯關係，已如
    前述。此外，復查無其他積極證據足資認定被告張振美、朱
    愛一、林子紜涉有公訴意旨所指之上開犯行，既不能證明被
    告張振美、朱愛一、林子紜此部分之犯罪，參諸前開說明，
    原應為被告張振美、朱愛一、林子紜無罪之諭知，惟公訴意
    旨認此部分與上開有罪部分有接續犯之實質上一罪關係，併
    此敘明。
六、依刑事訴訟法第449 條第2 項、第3 項、第454 條、第300
    條，電業法第106 條第2 款，刑法第11條前段、第2 條第1
    項但書、第28條、第41條第1 項前段、第8 項、第74條第1
    項第1 款、第2 款、第2 項第4 款、第5 款、第93條第1 項
    第2 款，第38條第1 項第2 款，刑法施行法第1 條之1 ，逕
    以簡易判決處刑如主文。
七、如不服本判決，得自判決送達之日起10日內，表明上訴理由
    ，向本庭提起上訴（須附繕本）。
中    華    民    國    99    年    11    月    23    日
                  刑事第二庭  法  官  文昌
以上正本證明與原本無異。
                              書記官  張簡純靜
中    華    民    國    99    年    11    月    23    日
附錄本案論罪科刑法條全文：
電業法第106 條：（罰則（二）----竊電）
有左列行為之一者為竊電，處5 年以下有期徒刑、拘役或5 百元
以下罰金：
一、未經電業供電，而在其供電線路上私接電線者。
二、繞越電度表或其他計電器，損壞或改動表外之線路者。
三、損壞或改變電度表、無效電力計、其他計電器之構造，或以
    其他方法使其失效不準者。
四、在電價較低之線路上，私接電價較高之電器者。
五、包燈用戶，在原定電燈盞數及瓦特數以外，私自增加盞數或
    瓦特數者。
六、電力用戶，在原申請馬力數、瓩數或仟伏安數以外，私自增
    加馬力數瓩數或仟伏安數者。
附表一：
┌───┬────────┬───────┬───┬──────┬────┬─────┬────────┬─────┬─────┐
│編號  │電號            │登記用戶名稱  │實際  │用電地址    │竊電時間│追償電度  │追償金額 (含稅) │竊電方式  │介紹被告褚│
│（原起│                │              │用電人│            │（未註明│          │（新臺幣）      │          │劍鴻施作之│
│訴書編│                │              │      │            │者均至查│          │                │          │人        │
│號）  │                │              │      │            │獲日止）│          │                │          │          │
├───┼────────┼───────┼───┼──────┼────┼─────┼────────┼─────┼─────┤
│ 1    │00-00-0000-00-0 │有晟電線電纜股│魏俊坦│苗栗縣銅鑼鄉│95年7 月│173,900   │797,597         │比流器1S側│張振美    │
│（24）│                │份有限公司魏俊│      │中平村瑞興街│至96年10│          │                │及3S側短路│          │
│      │                │坦            │      │21號        │月24日（│          │                │          │          │
│      │                │              │      │            │起訴書誤│          │                │          │          │
│      │                │              │      │            │載為不詳│          │                │          │          │
│      │                │              │      │            │）      │          │                │          │          │
├───┼────────┼───────┼───┼──────┼────┼─────┼────────┼─────┼─────┤
│ 2    │00-00-0000-00-0 │臺染纖維股份有│張華玫│桃園縣大園鄉│95年11月│3,739,762 │8,223,357       │比流器1S側│呂理師（林│
│（10）│                │限公司大園廠張│      │大工路29號  │至96年10│          │                │及3S側短路│子紜）    │
│      │                │銘鈞          │      │            │月5 日（│          │                │          │張振美    │
│      │                │              │      │            │起訴書誤│          │                │          │          │
│      │                │              │      │            │載為96年│          │                │          │          │
│      │                │              │      │            │）      │          │                │          │          │
├───┼────────┼───────┼───┼──────┼────┼─────┼────────┼─────┼─────┤
│ 3    │00-00-0000-00-0 │金琦豐企業有限│許文郎│桃園縣龜山鄉│96年初至│1,909,434 │4,302,854       │比流器1S側│呂理師（林│
│（27）│                │公司桃園廠許文│      │南上路566 巷│96年10月│          │                │及3S側短路│子紜）    │
│      │                │郎            │      │36號        │5 日（起│          │                │          │張振美    │
│      │                │              │      │            │書漏載96│          │                │          │          │
│      │                │              │      │            │年10月5 │          │                │          │          │
│      │                │              │      │            │日）    │          │                │          │          │
├───┼────────┼───────┼───┼──────┼────┼─────┼────────┼─────┼─────┤
│ 4    │00-00-0000-00-0 │福大棉業股份有│陳中林│臺中縣梧棲鎮│96年1 、│13,385,463│31,847,699      │比流器1S側│呂理師（林│
│（13）│                │限公司一廠    │      │港埠路14段  │2 月至96│          │                │及3S側短路│子紜）    │
│      │                │              │      │237 號      │年9 月11│          │                │          │張振美    │
│      │                │              │      │            │日（起訴│          │                │          │          │
│      │                │              │      │            │書誤載為│          │                │          │          │
│      │                │              │      │            │不詳）  │          │                │          │          │
├───┼────────┼───────┼───┼──────┼────┼─────┼────────┼─────┼─────┤
│ 5    │00-00-0000-00-0 │海雷興業有限公│李楊春│桃園縣觀音鄉│96年3 、│2,107,481 │5,004,667       │比流器1S側│呂理師（林│
│（43）│                │司觀音廠李宜蓉│苓    │廣興村坑子背│4 月至96│          │                │及3S側短路│子紜）    │
│      │                │              │      │1-16號      │年10月5 │          │                │          │張振美    │
│      │                │              │      │            │日（起訴│          │                │          │          │
│      │                │              │      │            │誤載為不│          │                │          │          │
│      │                │              │      │            │詳）    │          │                │          │          │
├───┼────────┼───────┼───┼──────┼────┼─────┼────────┼─────┼─────┤
│ 6    │00-00-0000-00-0 │衣迦銥國際有限│陳彥翔│桃園縣蘆竹鄉│96年3 、│4,397,551 │9,770,986       │比流器1S側│呂理師（林│
│（17）│                │公司賴新憲    │      │海湖村海湖15│4 月至96│          │                │及3S側短路│子紜）    │
│      │                │              │      │2-2 號1 樓  │年9 月11│          │                │          │張振美    │
│      │                │              │      │            │日（起訴│          │                │          │          │
│      │                │              │      │            │誤載為不│          │                │          │          │
│      │                │              │      │            │詳）    │          │                │          │          │
├───┼────────┼───────┼───┼──────┼────┼─────┼────────┼─────┼─────┤
│ 7    │00-00-0000-00-0 │統一環保科技股│朱愛一│桃園縣大園鄉│96年4 、│5,475,098 │12,396,604      │比流器1S側│呂理師（林│
│（1） │                │份有限公司陳兩│      │和平村三界壇│5 月至96│          │                │及3S側短路│子紜）    │
│      │                │傳            │      │站8-5 號    │年9 月20│          │                │          │朱愛一    │
│      │                │              │      │            │日（起訴│          │                │          │張振美    │
│      │                │              │      │            │誤載為不│          │                │          │          │
│      │                │              │      │            │詳）    │          │                │          │          │
├───┼────────┼───────┼───┼──────┼────┼─────┼────────┼─────┼─────┤
│ 8    │00-00-0000-00-0 │金鴻興企業股份│蘇志鴻│彰化縣二林鎮│96年8、9│1,475,224 │3,247,424       │比流器1S側│呂理師（林│
│（8） │                │有限公司蘇柯秀│      │新生路901 號│月至96年│          │                │及3S側短路│子紜）    │
│      │                │雲            │      │            │10月9日 │          │                │          │朱愛一    │
│      │                │              │      │            │（起訴誤│          │                │          │          │
│      │                │              │      │            │載為96年│          │                │          │          │
│      │                │              │      │            │8 、9 、│          │                │          │          │
│      │                │              │      │            │10、11）│          │                │          │          │
├───┼────────┼───────┼───┼──────┼────┼─────┼────────┼─────┼─────┤
│ 9    │00-00-0000-00-0 │耐隆實業股份有│蘇昌文│雲林縣斗六市│96年9 月│2,896,600 │6,707,625       │比流器1S側│呂理師（林│
│（14）│                │限公司蘇昌文  │      │斗工十路150 │初至96年│          │                │及3S側短路│子紜）    │
│      │                │              │      │號          │9月11日 │          │                │          │朱愛一    │
│      │                │              │      │            │（起訴誤│          │                │          │          │
│      │                │              │      │            │載為不  │          │                │          │          │
│      │                │              │      │            │詳）    │          │                │          │          │
└───┴────────┴───────┴───┴──────┴────┴─────┴────────┴─────┴─────┘
附表二（被告張振美部分）：
┌──┬──────────────────────┬────────┐
│編號│主文                                        │對照附表一之犯行│
├──┼──────────────────────┼────────┤
│1   │張振美共同犯電業法第一百零六條第二款之竊電罪│編號1           │
│    │，處有期徒刑參月，如易科罰金，以新臺幣壹仟元│                │
│    │折算壹日。扣案起子壹盒及老虎鉗壹支均沒收。  │                │
├──┼──────────────────────┼────────┤
│2   │張振美共同犯電業法第一百零六條第二款之竊電罪│編號2           │
│    │，處有期徒刑參月，如易科罰金，以新臺幣壹仟元│                │
│    │折算壹日。扣案起子壹盒及老虎鉗壹支均沒收。  │                │
├──┼──────────────────────┼────────┤
│3   │張振美共同犯電業法第一百零六條第二款之竊電罪│編號3           │
│    │，處有期徒刑參月，如易科罰金，以新臺幣壹仟元│                │
│    │折算壹日。扣案起子壹盒及老虎鉗壹支均沒收。  │                │
├──┼──────────────────────┼────────┤
│4   │張振美共同犯電業法第一百零六條第二款之竊電罪│編號4           │
│    │，處有期徒刑參月，如易科罰金，以新臺幣壹仟元│                │
│    │折算壹日。扣案起子壹盒及老虎鉗壹支均沒收。  │                │
├──┼──────────────────────┼────────┤
│5   │張振美共同犯電業法第一百零六條第二款之竊電罪│編號5           │
│    │，處有期徒刑參月，如易科罰金，以新臺幣壹仟元│                │
│    │折算壹日。扣案起子壹盒及老虎鉗壹支均沒收。  │                │
├──┼──────────────────────┼────────┤
│6   │張振美共同犯電業法第一百零六條第二款之竊電罪│編號6           │
│    │，處有期徒刑參月，如易科罰金，以新臺幣壹仟元│                │
│    │折算壹日。扣案起子壹盒及老虎鉗壹支均沒收。  │                │
├──┼──────────────────────┼────────┤
│7   │張振美共同犯電業法第一百零六條第二款之竊電罪│編號7           │
│    │，處有期徒刑參月，如易科罰金，以新臺幣壹仟元│                │
│    │折算壹日。扣案起子壹盒及老虎鉗壹支均沒收。  │                │
└──┴──────────────────────┴────────┘
附表三（被告林子紜部分）：
┌──┬──────────────────────┬────────┐
│編號│主文                                        │對照附表一之犯行│
├──┼──────────────────────┼────────┤
│1   │林子紜共同犯電業法第一百零六條第二款之竊電罪│編號2           │
│    │，處有期徒刑參月，如易科罰金，以新臺幣壹仟元│                │
│    │折算壹日。扣案起子壹盒及老虎鉗壹支均沒收。  │                │
├──┼──────────────────────┼────────┤
│2   │林子紜共同犯電業法第一百零六條第二款之竊電罪│編號3           │
│    │，處有期徒刑參月，如易科罰金，以新臺幣壹仟元│                │
│    │折算壹日。扣案起子壹盒及老虎鉗壹支均沒收。  │                │
├──┼──────────────────────┼────────┤
│3   │林子紜共同犯電業法第一百零六條第二款之竊電罪│編號4           │
│    │，處有期徒刑參月，如易科罰金，以新臺幣壹仟元│                │
│    │折算壹日。扣案起子壹盒及老虎鉗壹支均沒收。  │                │
├──┼──────────────────────┼────────┤
│4   │林子紜共同犯電業法第一百零六條第二款之竊電罪│編號5           │
│    │，處有期徒刑參月，如易科罰金，以新臺幣壹仟元│                │
│    │折算壹日。扣案起子壹盒及老虎鉗壹支均沒收。  │                │
├──┼──────────────────────┼────────┤
│5   │林子紜共同犯電業法第一百零六條第二款之竊電罪│編號6           │
│    │，處有期徒刑參月，如易科罰金，以新臺幣壹仟元│                │
│    │折算壹日。扣案起子壹盒及老虎鉗壹支均沒收。  │                │
├──┼──────────────────────┼────────┤
│6   │林子紜共同犯電業法第一百零六條第二款之竊電罪│編號7           │
│    │，處有期徒刑參月，如易科罰金，以新臺幣壹仟元│                │
│    │折算壹日。扣案起子壹盒及老虎鉗壹支均沒收。  │                │
├──┼──────────────────────┼────────┤
│7   │林子紜共同犯電業法第一百零六條第二款之竊電罪│編號8           │
│    │，處有期徒刑參月，如易科罰金，以新臺幣壹仟元│                │
│    │折算壹日。扣案起子壹盒及老虎鉗壹支均沒收。  │                │
├──┼──────────────────────┼────────┤
│8   │林子紜共同犯電業法第一百零六條第二款之竊電罪│編號9           │
│    │，處有期徒刑參月，如易科罰金，以新臺幣壹仟元│                │
│    │折算壹日。扣案起子壹盒及老虎鉗壹支均沒收。  │                │
└──┴──────────────────────┴────────┘
附表四（被告朱愛一部分）：
┌──┬──────────────────────┬────────┐
│編號│主文                                        │對照附表一之犯行│
├──┼──────────────────────┼────────┤
│1   │朱愛一共同犯電業法第一百零六條第二款之竊電罪│編號7           │
│    │，處有期徒刑參月，如易科罰金，以新臺幣壹仟元│                │
│    │折算壹日。扣案起子壹盒及老虎鉗壹支均沒收。  │                │
├──┼──────────────────────┼────────┤
│2   │朱愛一共同犯電業法第一百零六條第二款之竊電罪│編號8           │
│    │，處有期徒刑參月，如易科罰金，以新臺幣壹仟元│                │
│    │折算壹日。扣案起子壹盒及老虎鉗壹支均沒收。  │                │
├──┼──────────────────────┼────────┤
│3   │朱愛一共同犯電業法第一百零六條第二款之竊電罪│編號9           │
│    │，處有期徒刑參月，如易科罰金，以新臺幣壹仟元│                │
│    │折算壹日。扣案起子壹盒及老虎鉗壹支均沒收。  │                │
└──┴──────────────────────┴────────┘
附表五（不得依法宣告沒收之物）：
(一)、客戶資料48本、筆記型電腦1 臺（97年度保管字第123 號扣
    押物品清單：96年度偵字第5012號卷(一)第139 頁）。
(二)、工具1 批（除起子1 盒及老虎鉗1 支外）、電錶底座1 只、
    客戶用電紀錄表12本、存摺4 本（中華商銀3 本、國泰世華
    銀行1 本）、支票2 張（臺新銀行）、客戶用電繳費影本1
    批、客戶用電紀錄單8 張、三用電流表1 臺、筆記型電腦1
    臺、行動電話2 支（0000000000、0000000000）、臺電公司
    家庭用電錶封鉛1 批、大電力電錶封鉛及檢定號碼表1 批、
    桌上型電腦主機2 臺（97年度保管字第123 號扣押物品清單
    ：96年度偵字第5012號卷(一)第140 頁至第141 頁）。
(三)、3W5.5m/m2 3 段（97年度保管字第123 號扣押物品清單：96
    年度偵字第5012號卷(一)第142 頁）。
(四)、行動電話1 支（0000000000）、電費收據影本20張、電費收
    據統計表1 張、報紙剪報1 張（有關竊電）、統一公司95年
    11月份收款單（97年度保管字第123 號扣押物品清單：96年
    度偵字第5012號卷(一)第143 頁）。
(五)、名片夾2 本、電業法法條列印本3 本、電費（價）計算表2
    張、福大棉業帳單（電費計算單）1 張、客戶名冊3 張、和
    友紡織廠96年4 月份電費通知單1 張、帳單報表8 張、電腦
    主機1 臺、帳單報表1 張、行動電話1 支等物（97年度保管
    字第123 號扣押物品清單：96年度偵字第5012號卷(一)第144
    頁至第145 頁）。
(六)、支出帳本1 本、節電作業簡介單2 張、節電計算單1 張、客
    戶廠商電話表1 張、耐隆公司竊電往來帳冊明細1 張、金鴻
    興公司竊電往來帳冊明細1 張、統一環保公司竊電往來帳冊
    明細1 張、海雷興業公司竊電往來帳冊明細1 張、金琦豐公
    司竊電往來帳冊明細1 張、福大棉業公司竊電往來帳冊明細
    1 張、收帳記事單2 張等（97年度保管字第123 號扣押物品
    清單：（96年度偵字第5012號卷(一)第146 頁至第148 頁）。
(七)、電錶2 個、封印鎖3 個（吳國裕）（97年度保管字第123 號
    扣押物品清單：96年度偵字第5012號卷(一)第149 頁）。
(八)、電錶2 個（李肯堂）（97年度保管字第123 號扣押物品清單
    ：96年度偵字第5012號卷(一)第150 頁）。
(九)、電錶2 個、封印鎖4 個（何幸忠）（97年度保管字第123 號
    扣押物品清單：96年度偵字第5012號卷(一)第151 頁）。
(十)、電錶1 組、封印鎖3 個（廖金童）（97年度保管字第123 號
    扣押物品清單：96年度偵字第5012號卷(一)第152 頁）。
(十一)、電子式電錶1 具、上外箱封印鎖1 只、中間隔板封印鎖1 只
    、下外箱封印鎖1 只、電表封2 只（翁茂晴）（97年度保管
    字第123 號扣押物品清單：96年度偵字第5012號卷(一)第153
    頁）。
(十二)、海雷實業聯絡簿1 本（97年度保管字第123 號扣押物品清單
    ：96年度偵字第5012號卷(一)第154 頁）。
(十三)、電線2 條（陳芳田）（97年度保管字第123 號扣押物品清單
    ：96年度偵字第5012號卷(一)第154 頁）。
(十四)、手機1 支、封鉛2 個、電錶1 個（陳彥翔）（97年度保管字
    第123 號扣押物品清單：96年度偵字第5012號卷(一)第154 頁
    ）。
(十五)、電錶2 個（蘇昌文）（97年度保管字第123 號扣押物品清單
    ：96年度偵字第5012號卷(一)第154 頁））。
(十六)、新臺幣374,000 元（起訴書誤載為3,740,000 元）、人民幣
    100 元紙鈔60張（人民幣6, 000元）（97年度保管字第123
    號扣押物品清單：（96年度偵字第5012號卷(一)第155 頁）。
附表六：
┌──┬────────┬───────┬───┬──────┬────┬─────┬────────┬─────┬─────┐
│編號│電號            │登記用戶名稱  │實際  │用電地址    │竊電時間│追償電度  │追償金額 (含稅) │竊電方式  │介紹被告褚│
│（原│                │              │用電人│            │        │          │（新臺幣）      │          │劍鴻施作之│
│起訴│                │              │      │            │        │          │                │          │人        │
│書編│                │              │      │            │        │          │                │          │          │
│號）│                │              │      │            │        │          │                │          │          │
├──┼────────┼───────┼───┼──────┼────┼─────┼────────┼─────┼─────┤
│1 （│00-00-0000-00-0 │翔新企業股份有│呂寬明│桃園縣桃園市│95年9 月│5,524,095 │12,864,715      │比流器1S側│林恒      │
│2） │                │限公司        │      │興邦路43巷1 │        │          │                │及3S側短路│          │
│    │                │              │      │號          │        │          │                │          │          │
├──┼────────┼───────┼───┼──────┼────┼─────┼────────┼─────┼─────┤
│2（6│00-00-0000-00-0 │聖國企業股份有│張添定│桃園縣龜山鄉│96年4 月│1,902,745 │4,164,793       │比流器1S側│林恒      │
│）  │                │限公司陳忠義  │      │大坑村南上路│        │          │                │及3S側短路│          │
│    │                │              │      │350 巷50 、 │        │          │                │          │          │
│    │                │              │      │52、54號    │        │          │                │          │          │
├──┼────────┼───────┼───┼──────┼────┼─────┼────────┼─────┼─────┤
│3（7│00-00-0000-00-0 │繼德印染科技股│江俊毅│桃園縣觀音鄉│96年1 月│5,623,015 │12,711,738      │比流器1S側│林恒      │
│）  │                │份有限公司邱奕│      │草漯村大同一│        │          │                │及3S側短路│          │
│    │                │漲            │      │路28號      │        │          │                │          │          │
└──┴────────┴───────┴───┴──────┴────┴─────┴────────┴─────┴─────┘
附表七：
┌──┬────────┬───────┬───┬──────┬────┬─────┬────────┬─────┬─────┐
│編號│電號            │登記用戶名稱  │實際  │用電地址    │竊電時間│追償電度  │追償金額 (含稅) │竊電方式  │介紹被告褚│
│（原│                │              │用電人│            │        │          │（新臺幣）      │          │劍鴻施作之│
│起訴│                │              │      │            │        │          │                │          │人        │
│書編│                │              │      │            │        │          │                │          │          │
│號）│                │              │      │            │        │          │                │          │          │
├──┼────────┼───────┼───┼──────┼────┼─────┼────────┼─────┼─────┤
│1（4│00-00-0000-00-0 │永盛實業股份有│葉志文│桃園縣大園鄉│95年11月│4,564,826 │10,393,737      │比流器1S側│張中財    │
│）  │                │限公司        │      │工五路11號  │        │          │                │及3S側短路│          │
├──┼────────┼───────┼───┼──────┼────┼─────┼────────┼─────┼─────┤
│2 （│00-00-0000-00-0 │凱霖企業股份有│李肯堂│臺北縣樹林市│96年2 、│8,275,664 │19,363,956      │實測電流大│張中財    │
│21）│                │限公司李肯堂  │      │西圳街一段  │3 月    │          │                │於電錶顯示│          │
│    │                │              │      │201 號      │        │          │                │          │          │
├──┼────────┼───────┼───┼──────┼────┼─────┼────────┼─────┼─────┤
│3 （│00-00-0000-00-0 │旭鴻染整有限公│吳祖松│桃園縣大園鄉│96年2 、│3,899,850 │8,489,840       │比流器1S側│張中財    │
│42）│                │司            │      │大工路39號  │3 月    │          │                │及3S側短路│          │
└──┴────────┴───────┴───┴──────┴────┴─────┴────────┴─────┴─────┘
附表八：
┌──┬────────┬───────┬───┬──────┬────┬─────┬────────┬─────┬─────┐
│編號│電號            │登記用戶名稱  │實際  │用電地址    │竊電時間│追償電度  │追償金額 (含稅) │竊電方式  │介紹被告褚│
│（原│                │              │用電人│            │（未註明│          │（新臺幣）      │          │劍鴻施作之│
│起訴│                │              │      │            │者均至查│          │                │          │人        │
│書編│                │              │      │            │獲日止）│          │                │          │          │
│號）│                │              │      │            │        │          │                │          │          │
├──┼────────┼───────┼───┼──────┼────┼─────┼────────┼─────┼─────┤
│ 1（│00-00-0000-00-0 │和群纖維股份有│呂峻毓│桃園縣平鎮市│95年9 月│9,700,807 │13,194,027      │比流器1S側│胡惠雄    │
│3） │                │限公司        │      │南工路二段2 │底      │          │                │及3S側短路│          │
│    │                │              │      │號          │        │          │                │          │          │
├──┼────────┼───────┼───┼──────┼────┼─────┼────────┼─────┼─────┤
│ 2（│00-00-0000-00-0 │聯逢興業股份有│陳建雲│臺北縣鶯歌鎮│95年10月│1,928,585 │4,184,118       │比流器1S側│胡惠雄    │
│12）│                │限公司廖清河  │      │西湖街243 巷│        │          │                │及3S側短路│          │
│    │                │              │      │1 號        │        │          │                │          │          │
├──┼────────┼───────┼───┼──────┼────┼─────┼────────┼─────┼─────┤
│3 （│00-00-0000-00-0 │永薪興業有限公│朱英輝│桃園縣中壢市│96年初  │2,533,644 │5,723,175       │比流器1S側│胡惠雄    │
│5） │                │司            │      │定寧路8-3 號│        │          │                │及3S側短路│          │
│    │                │              │      │            │        │          │                │          │          │
├──┼────────┼───────┼───┼──────┼────┼─────┼────────┼─────┼─────┤
│4 （│00-00-0000-00-0 │松綺股份有限公│謝碧娥│桃園縣大園鄉│96年5 月│977,336   │1,943,185       │比流器1S側│胡惠雄    │
│18）│                │司            │      │許厝港54-17 │        │          │                │及3S側短路│          │
│    │                │              │      │號1 樓      │        │          │                │          │          │
├──┼────────┼───────┼───┼──────┼────┼─────┼────────┼─────┼─────┤
│5 （│00-00-0000-00-0 │樺源實業有限公│姜智信│桃園縣蘆竹鄉│96年6 月│1,836,439 │4,342,745       │比流器1S側│胡惠雄    │
│19）│                │司姜建原      │      │南崁村民權路│        │          │                │及3S側短路│          │
│    │                │              │      │5 巷1 號    │        │          │                │          │          │
├──┼────────┼───────┼───┼──────┼────┼─────┼────────┼─────┼─────┤
│6 （│00-00-0000-00-0 │美常盈實業有限│塗文清│臺北縣五股鄉│96年初  │463,011   │2,355,800       │比流器1S側│胡惠雄    │
│25）│                │公司塗文清    │      │登林路91-3號│        │(165328+  │(841189+151461 )│及3S側短路│          │
│    │                │              │      │            │        │          │                │          │          │
├──┼────────┼───────┼───┼──────┤        │297683)   │                │          ├─────┤
│7（2│00-00-0000-00-0 │美常盈實業有限│塗文清│同上        │        │          │                │          │胡惠雄    │
│6） │                │公司塗文清    │      │            │        │          │                │          │          │
├──┼────────┼───────┼───┼──────┼────┼─────┼────────┼─────┼─────┤
│8 （│00-00-0000-00-0 │昌州工業股份有│陳金德│臺北縣土城市│96年3 、│1,551,172 │3,063,986       │比流器1S側│胡惠雄    │
│30）│                │限公司李平仁  │      │中興路19號、│4 月    │          │                │及3S側短路│          │
│    │                │              │      │21號        │        │          │                │          │          │
├──┼────────┼───────┼───┼──────┼────┼─────┼────────┼─────┼─────┤
│9 （│00-00-0000-00-0 │信州工業股份有│陳金德│臺北縣土城市│96年3 、│2,240,485 │4,820,236       │比流器1S側│胡惠雄    │
│31）│                │限公司陳金德  │      │中興路19號  │4 月    │          │                │及3S側短路│          │
├──┼────────┼───────┼───┼──────┼────┼─────┼────────┼─────┼─────┤
│10（│00-00-0000-00-0 │承懋實業有限公│吳澤民│桃園縣蘆竹鄉│96年5 月│4,382,577 │9,848,694       │比流器1S側│胡惠雄    │
│33  │                │司            │      │海山路二段  │        │          │                │及3S側短路│          │
│ ） │                │              │      │520 號      │        │          │                │          │          │
├──┼────────┼───────┼───┼──────┼────┼─────┼────────┼─────┼─────┤
│11（│00-00-0000-00-0 │景逸實業有限公│陳福仁│桃園縣蘆竹鄉│96年5 月│288,505   │1,467,913       │比流器1S側│胡惠雄    │
│34  │                │司陳福仁      │      │海山路二段  │        │          │                │及3S側短路│          │
│ ） │                │              │      │520 號之6   │        │          │                │          │          │
├──┼────────┼───────┼───┼──────┼────┼─────┼────────┼─────┼─────┤
│12（│00-00-0000-00-0 │九滎股份有限公│陳正雄│臺北縣新莊市│96年間  │3,447,621 │7,683,390       │比流器1S側│胡惠雄    │
│40）│                │司張義法      │      │瓊林南路301 │        │          │                │及3S側短路│          │
│    │                │              │      │巷2 號      │        │          │                │          │          │
└──┴────────┴───────┴───┴──────┴────┴─────┴────────┴─────┴─────┘
附表九：
┌──┬────────┬───────┬───┬──────┬────┬─────┬────────┬─────┬─────┐
│編號│電號            │登記用戶名稱  │實際  │用電地址    │竊電時間│追償電度  │追償金額 (含稅) │竊電方式  │介紹被告褚│
│（原│                │              │用電人│            │        │          │（新臺幣）      │          │劍鴻施作之│
│起訴│                │              │      │            │        │          │                │          │人        │
│書編│                │              │      │            │        │          │                │          │          │
│號）│                │              │      │            │        │          │                │          │          │
├──┼────────┼───────┼───┼──────┼────┼─────┼────────┼─────┼─────┤
│1 （│00-00-0000-00-0 │來緯實業股份有│陳芳田│桃園縣桃園市│96年2 、│1,140,552 │2,618,906       │比流器1S側│鍾振聲    │
│15）│                │限公司陳芳田  │      │大林里興華路│3 月    │          │                │及3S側短路│          │
│    │                │              │      │10號        │        │          │                │          │          │
├──┼────────┼───────┼───┼──────┼────┼─────┼────────┼─────┼─────┤
│2（1│00-00-0000-00-0 │崑益企業股份有│陳芳田│桃園縣桃園市│96年2 、│5,243,092 │11,947,600      │比流器1S側│鍾振聲    │
│6） │                │限公司陳芳田  │      │大林里興華路│3 月    │          │                │及3S側短路│          │
│    │                │              │      │8-3 號      │        │          │                │          │          │
├──┼────────┼───────┼───┼──────┼────┼─────┼────────┼─────┼─────┤
│3（2│00-00-0000-00-0 │祺偉實業有限公│陳中原│桃園縣中壢市│96年6 、│1,835,688 │3,871,078       │比流器1S側│鍾振聲    │
│0） │                │司曾永祿      │曾永祿│內定里下內壢│7 月    │          │                │及3S側短路│          │
│    │                │              │楊誠如│8-60號      │        │          │                │          │          │
├──┼────────┼───────┼───┼──────┼────┼─────┼────────┼─────┼─────┤
│4 （│00-00-0000-00-0 │煜昌織造股份有│廖金童│桃園縣蘆竹鄉│96年1 月│5,685,534 │13,059,638      │比流器1S側│鍾振聲    │
│23）│                │限公司蘆竹廠廖│      │坑口村後壁厝│底      │          │                │及3S側短路│          │
│    │                │金童          │      │92-1號1 樓  │        │          │                │          │          │
├──┼────────┼───────┼───┼──────┼────┼─────┼────────┼─────┼─────┤
│5 （│00-00-0000-00-0 │三淥金屬工廠股│劉桂英│桃園縣龍潭鄉│96年3 、│325,659   │1,656,953       │比流器1S側│鍾振聲    │
│28）│                │份有限公司彭曾│      │聖德村八張犁│4 月    │          │                │及3S側短路│          │
│    │                │淥            │      │55-3號      │        │          │                │          │          │
├──┼────────┼───────┼───┼──────┼────┼─────┼────────┼─────┼─────┤
│6（2│00-00-0000-00-0 │三淥金屬工廠股│劉桂英│同上        │96年3 、│1,467,027 │2,992,229       │比流器1S側│鍾振聲    │
│9） │                │份有限公司彭曾│      │            │4 月    │          │                │及3S側短路│          │
│    │                │淥            │      │            │        │          │                │          │          │
├──┼────────┼───────┼───┼──────┼────┼─────┼────────┼─────┼─────┤
│7 （│00-00-0000-00-0 │臺灣比力耐球材│何能有│桃園縣平鎮市│96年4 、│794,610   │1,757,517       │比流器1S側│鍾振聲    │
│32）│                │有限公司何能有│      │太平西路100 │5 月    │          │                │及3S側短路│          │
│    │                │              │      │號1 、2 樓  │        │          │                │          │          │
├──┼────────┼───────┼───┼──────┼────┼─────┼────────┼─────┼─────┤
│8 （│00-00-0000-00-0 │來福星飲食店林│鍾嘉雨│桃園縣八德市│95年11月│286,938   │1,459,941       │比流器1S側│鍾振聲    │
│35）│                │天育          │      │介壽路一段  │至96年10│          │                │及3S側短路│          │
│    │                │              │      │208 號1 樓  │月5 日  │          │                │          │          │
├──┼────────┼───────┼───┼──────┼────┼─────┼────────┼─────┼─────┤
│9（ │00-00-0000-00-0 │來福星飲食店林│鍾嘉雨│桃園縣八德市│95年11月│319,464   │602,775         │比流器1S側│鍾振聲    │
│36）│                │天育          │      │介壽路一段  │至96年10│          │                │及3S側短路│          │
│    │                │              │      │208 號1 樓  │月5 日  │          │                │          │          │
├──┼────────┼───────┼───┼──────┼────┼─────┼────────┼─────┼─────┤
│10（│00-00-0000-00-0 │來福星飲食店林│鍾嘉雨│桃園縣八德市│95年11月│296,254   │1,507,340       │比流器1S側│鍾振聲    │
│37）│                │天育          │      │介壽路一段  │至96年10│          │                │及3S側短路│          │
│    │                │              │      │208 號1 樓  │月5 日  │          │                │          │          │
├──┼────────┼───────┼───┼──────┼────┼─────┼────────┼─────┼─────┤
│11（│00-00-0000-00-0 │利強纖維染整股│鄭茂己│桃園縣觀音鄉│96年1 、│10,920,646│25,355,171      │比流器1S側│鍾振聲    │
│46）│                │份有限公司鄭茂│何幸一│觀音工業區二│2 月    │          │                │及3S側短路│          │
│    │                │己            │      │路2 號4 號  │        │          │                │          │          │
└──┴────────┴───────┴───┴──────┴────┴─────┴────────┴─────┴─────┘
附表十：
┌──┬────────┬───────┬───┬──────┬────┬─────┬────────┬─────┬─────┐
│編號│電號            │登記用戶名稱  │實際  │用電地址    │竊電時間│追償電度  │追償金額 (含稅) │竊電方式  │介紹被告褚│
│（原│                │              │用電人│            │（未註明│          │（新臺幣）      │          │劍鴻施作之│
│起訴│                │              │      │            │者均至查│          │                │          │人        │
│書編│                │              │      │            │獲日止）│          │                │          │          │
│號）│                │              │      │            │        │          │                │          │          │
├──┼────────┼───────┼───┼──────┼────┼─────┼────────┼─────┼─────┤
│1 （│00-00-0000-00-0 │涮涮客小吃店  │高翊恒│臺北市○○路│95年11月│215,474   │1,096,331       │倒撥指數  │無        │
│6） │                │              │      │144 號1 樓  │        │          │                │          │          │
├──┼────────┼───────┼───┼──────┼────┼─────┼────────┼─────┼─────┤
│2 （│00-00-0000-00-0 │訢合企業股份有│涂振茂│臺北縣樹林市│96年9 月│1,140,142 │2,169,109       │比流器1S側│不詳      │
│11）│                │限公司涂振茂  │      │佳園路三段33│初      │          │                │及3S側短路│          │
│    │                │              │      │號          │        │          │                │          │          │
├──┼────────┼───────┼───┼──────┼────┼─────┼────────┼─────┼─────┤
│3 （│00-00-0000-00-0 │彩力染整股份有│甘天財│桃園縣蘆竹鄉│96年間  │9,424,753 │20,169,614      │比流器1S側│不詳      │
│22）│                │限公司        │      │海山路636 號│        │          │                │及3S側短路│          │
├──┼────────┼───────┼───┼──────┼────┼─────┼────────┼─────┼─────┤
│4（3│00-00-0000-00-0 │東鑫玻璃實業有│楊文英│臺北縣泰山鄉│96年間  │67,667    │344,290         │比流器1S側│不詳      │
│8） │                │限公司黃麗花  │      │中山路二段  │        │          │                │及3S側短路│          │
│    │                │              │      │431 巷15號、│        │          │                │          │          │
│    │                │              │      │22號左前26公│        │          │                │          │          │
│    │                │              │      │尺（堆積場）│        │          │                │          │          │
├──┼────────┼───────┼───┼──────┼────┼─────┼────────┼─────┼─────┤
│5 （│00-00-0000-00-0 │東鑫玻璃實業有│楊文英│臺北縣泰山鄉│96年間  │59,092    │300,660         │比流器1S側│不詳      │
│39）│                │限公司謝東洲  │      │中山路二段  │        │          │                │及3S側短路│          │
│    │                │              │      │431 巷22號左│        │          │                │          │          │
│    │                │              │      │前66公尺（堆│        │          │                │          │          │
│    │                │              │      │積場）      │        │          │                │          │          │
├──┼────────┼───────┼───┼──────┼────┼─────┼────────┼─────┼─────┤
│6 （│00-00-0000-00-0 │668 石斑池羅英│吳國裕│臺北縣土城市│96年1 月│91,960    │431,137         │倒撥指數  │無        │
│41）│                │發            │      │明德路二段8 │        │          │                │          │          │
│    │                │              │      │巷1 號      │        │          │                │          │          │
├──┼────────┼───────┼───┼──────┼────┼─────┼────────┼─────┼─────┤
│7（ │00-00-0000-00-0 │（湯神日式涮涮│陳明利│臺北縣新莊市│96年6 月│173,761   │703,121         │倒撥指數  │無        │
│44）│                │鍋）莊德榮    │      │化成路213 號│        │          │                │          │          │
│    │                │              │      │1 樓        │        │          │                │          │          │
├──┼────────┼───────┼───┼──────┼────┼─────┤                ├─────┼─────┤
│8 （│00-00-0000-00-0 │莊德榮        │陳明利│同上        │96年6 月│166,994   │                │倒撥指數  │無        │
│45）│                │              │      │            │        │          │                │          │          │
└──┴────────┴───────┴───┴──────┴────┴─────┴────────┴─────┴─────┘

司法院資訊處製作；財團法人民間司法改革基金會備份。
